---
title: "Report BI 2021/2022 - Grupo 1"
date: "`r Sys.Date()`"
author: 20191393, 20190047, 20181339
output:
  rmdformats::robobook:
    code_folding: show
    toc: 3
    thumbnails: false
    lightbox: true
    gallery: false
    cache: false
    highlight: kate
---


```{r config, include=FALSE}
# bibliotecas --- modificar sempre que acrescentar uma biblioteca
bibliotecas <- c("knitr", "rmdformats", "readxl", "lubridate", "ggplot2", "DT")
for (bibl in bibliotecas) {
    if (bibl %in% rownames(installed.packages()) == FALSE){
        install.packages(bibl, dependencies = TRUE)
        library(bibl, character.only = TRUE)    
    }
     else {
        library(bibl, character.only = TRUE)
     }
}
rm(bibl, bibliotecas)

# knit: opções globais --- não modificar!
options(max.print="80")
opts_chunk$set(echo=FALSE,
	           cache=FALSE,
               prompt=FALSE,
               tidy=TRUE,
               comment=NA,
               message=FALSE,
               warning=TRUE)
opts_knit$set(width=80)
```

## Autores
* Turma: T62
* Grupo: G01/T62
* Autores
    + 20191393 Ana Catarina Quintans - General Manager
    + 20190048 Carlos Chantre - Tech Lead
    + 20181339 Pedro Amaral - Market Analyst


## Introdução
Inserir introdução...




## Marketing

Mostra-se um exemplo de código incluído neste ficheiro que produz o relatório!

```{r M1}
if (file.exists("customers.Rda") == FALSE) {
   cat("Dude, é preciso construir o dataframe customers!")
} else {
        load("customers.Rda")
}
```


### Perfil dos clientes

Apresentam-se algumas características dos clientes ...

+ __Rendimento__  
    
Os clientes tem rendimeto baixo.   

+ __Género__

```{r G1, eval = TRUE, echo = TRUE}
load("customers.Rda")
plot(as.factor(customers$MaritalStatus))
```


+ __Conclusões__

Os clientes tem rendimeto baixo.

# Apêndice

## Dicionário do __Data Mart__

## 1.`calendar` 

Informação de calendário.
 
 + **ID**: Constitui-se como a Surrogate Key (chave artificial).
 + **Date**: Contempla as datas ( dia, mês e ano) em que se realizaram transações.
 + **DayNumberOfWeek**:Identifica numericamente o dia da semana.
 + **DayName**: Identifica textualmente o dia da semana.
 + **MonthName**: Identifica textualmente o mês.
 + **MonthNumberOfYear**: Identifica o mês numericamente.
 + **DayNumberOfYear**: Identifica o dia do ano num formato de 365 dias.
 + **WeekNumberOfYear**: Identifica a semana numericamente.
 + **CalendarQuarter**: Refere o trimestre em que se realizou a transação.
 + **CalendarYear**: Refere o ano.
 + **DayNumberOfMonth**: Identifica o dia do mês.
 
## 2.`product`

Informação sobre o produto.
 
 + **ProductKey**: Chave que identifica o produto (numeric).
 + **ProductSubCategoryKey**: Chave que identifica a sub-categoria do produto (numeric).
 + **ProductName**: Nome do produto.
 + **StandarCost**: Custo de fabrico.
 + **Color**: Cor do produto.
 + **SafetyStockLevel**: Stock mínimo.
 + **ListPrice**: Preço de venda dos produtos.
 + **Size**: Tamanho do produto.
 + **DaysToManufacture**: Dias para produzir.
 + **DealerPrice**: Preço de venda para revendedores.
 + **Class**: Classe de produto.
 + **ModelName**: Nome do modelo do produto.
 + **Description**: Descrição do produto.
 + **Status**: Disponibilidade para vender.
 + **SubCategory**: Sub-categoria.
 + **Category**: Categoria.
 + **StartDate**: Desde quando o produto está disponível para vender.
 + **EndDate**: Desde quando o produto deixou de estar disponivel para venda.
 
## 3.`productCategory`

Informação sobre a categoria do produto.

 + **ProductCategoryKey**: Chave que identifica univocamente o produto.
 + **EnglishProductCategoryName**: Nome da categoria do produto em Inglês.
 + **SpanishProductCategoryName**: Nome da categoria do produto em Espanhol.
 + **FrenchProductCategoryName**: Nome da categoria do produto em Francês.

## 4.`productSubCategory`

Informação sobre a sub-categoria do produto.

 + **ProductCategoryKey**: Chave que identifica univocamente o produto.
 + **ProductSubCategoryKey**: Chave que identifica a sub-categoria do produto (numeric).
 + **EnglishProductSubCategoryName**: Nome da sub-categoria do produto em Inglês.
 + **SpanishProductSubCategoryName**: Nome da sub-categoria do produto em Espanhol.
 + **FrenchProductSubCategoryName**: Nome da sub-categoria do produto em Francês.
 
## 5.`customers`

Informação sobre os clientes.

 + **CustomerKey**: Chave que identifica o cliente.
 + **GeographyKey**: Chave que identifica a cidade/código-postal do cliente.
 + **Name**: Nome do cliente.
 + **BirthDate**: Data de nascimento do cliente.
 + **MaritalStatus**: Estado-civil do cliente.
 + **Gender**: Género do Cliente.
 + **YearlyIncome**: Nível de rendimento do cliente.
 + **NumberChildrenAtHome**: Número de crianças do cliente.
 + **Occupation**: Profissão do cliente.
 + **HouseOwnerFlag**: Se o cliente é proprietário ou não de habitação. (factor?)
 + **NumberCarsOwned**: Quantos carros cliente possui.
 + **AddressLine**: Morada do cliente.
 + **Phone**: Número de telefone do cliente.
 + **DateFirstPurchase**: Data da primeira compra.
 
## 6.`territory`

Informação geográfica.

 + **TERRITORY DIMENSION**: Dimensão do território.
 + **Territory Key**: Chave que identifica o território.
 + **Region**: Região.
 + **Country**: País.
 + **Group**: Região económica.
  
## 7.`factsales`

Tabela de factos [Vendas]

 + **OrderDateKey**: Chave que identifica a data da compra.
 + **ProductKey**: Chave que identifica o produto (numeric).
 + **CustomerKey**: Chave que identifica o cliente.
 + **SalesTerritoryKey**: Chave que identifica o território onde se realizou a compra.
 + **SalesOrderNumber**: Número que identifica a venda.
 + **SalesOrderLineNumber**: Número que identifica as transações numa venda. 
 + **OrderQuantity**: Quantidade transacionada.
 + **UnitPrice**: Preço unitário.
 + **ProductStandardCost**: O custo do produto para a empresa.
 + **SalesAmount**: Preço da transação.
 + **TaxAmt**: Imposto sobre a venda.
 + **Freight**: Custo de envio.
 + **RegionMonthID**: Informação sobre quando (mês) foi realizada a venda e em que região.
 










